# 请教陈版，研发用原材料是否应该计提减值准备？

提问人：钢齿侠 Laura 时间：2019-04-16 17:18:33
请教陈版，研发用原材料是否应该计提减值准备？

回答人：chenyiwei
如果明确某项原材料专用于研发，则其事实上成为相关研发项目资产组的组成部分，不应当单独对其考虑减值问题，而应将其纳入相关研发项目资产组中一并进行减值测试。根据《企业会计准则讲解（ 2010 ）》P129：“对于尚未达到可使用状态的无形资产，由于其价值通常具有较大的不确定性，也应当每年进行减值测试”。